【裁判字號】    97,交上易,435
【裁判日期】    970930
【裁判案由】    公共危險
【裁判全文】
臺灣高等法院臺南分院刑事判決      97年度交上易字第435號
上  訴  人
即  被  告  甲○○
上列上訴人因公共危險案件，不服臺灣臺南地方法院97年度易字
第514號中華民國97年5月26日第一審判決（聲請簡易判決處刑案
號：臺灣臺南地方法院檢察署97年度偵字第2837號），提起上訴
，被告於準備程序進行中就被訴事實為有罪陳述，本院裁定進行
簡式審判程序，並判決如下：
    主  文
原判決撤銷。
甲○○服用酒類，不能安全駕駛動力交通工具而駕駛，累犯，處
有期徒刑陸月，如易科罰金以新台幣貳仟元折算壹日。
    事  實
一、甲○○前於民國90年間，即曾因犯酒後駕車公共危險案件，
    經臺灣臺南地方法院判處罰金銀元18,000元確定並執行完畢
    ，又於95年12月18日再因酒後駕車公共危險案件，經同法院
    判處有期徒刑3月確定，並於96年5月10日易科罰金執行完畢
    ，竟不知悔改，明知飲用酒類後不能安全駕駛動力交通工具
    者，不得駕駛動力交通工具，復於97年1月30日晚間21時10
    分許，在臺南市○○路○段之臺南市警察局第四分局對面之
    日本料理店飲用酒類後，已達不能安全駕駛動力交通工具之
    程度後，竟仍駕駛車牌號碼2939─PX號自小客車欲返家，於
    同日晚間21時16分許，途經臺南市○○區○○路2段221號前
    ，因駕駛行徑偏離常軌、搖擺不定等情為警攔查，並測得其
    呼氣之酒精濃度高達每公升0.83毫克因而知悉上情。
二、案經臺南市警察局移請臺灣臺南地方法院檢察署檢察官聲請
    以簡易判決處刑。
    理  由
一、本件被告所犯為死刑、無期徒刑、最輕本刑為三年以上有期
    徒刑以外之罪，亦非屬高等法院管轄之第一審案件，其於準
    備程序進行中，先就被訴事實為有罪之陳述，經法官告知簡
    式審判程序之旨，並聽取被告及檢察官之意見後，依刑事訴
    訟法第273條之1第1項、第273條之2等規定，裁定進行簡式
    審判程序，又簡式審判程序之證據調查不受同法第159條第1
    項、第161條之2、第161條之3、第163條之1及第164條至第
    170條所規定證據能力認定及調查方式之限制；又上列被告
    因公共危險案件，經檢察官聲請以簡易判決處刑，經原審認
    為不得以簡易判決處刑，經適用通常訴訟程序後，經合議庭
    裁定由受命法官獨任進行簡式審判程序並判決，被告不服提
    起上訴，均合先敘明。
二、訊據被告對其於上揭時、地酒後駕車之事實坦承不諱，復有
    測試觀察紀錄表2份、酒精濃度測試單1份等附卷可稽，足認
    其自白核與事實相符，應堪採信。故本件事證明確，被告犯
    行事證明確，應予依法論科。
三、核被告酒後駕車，所為係犯刑法第185條之3之服用酒類不能
    安全駕駛動力交通工具而駕駛罪。又被告前曾於95年2月18
    日因酒後駕車公共危險案件，經原審判處有期徒刑3月確定
    ，並於96年5月10日易科罰金執行完畢，此有臺灣高等法院
    被告前案紀錄表1份附卷足憑，被告於受有期徒刑執行完畢
    後，5年以內故意再犯本件有期徒刑以上之罪，應依刑法第
    47條第1項之規定，論以累犯，並加重其刑。
四、原審以被告罪証明確，因予論罪科刑，固非無見，惟查：刑
    之量定，固為實體法上賦予法院得為自由裁量之事項，但此
    項職權之行使，並非得恣意為之，仍應受比例原則、平等原
    則、罪刑相當原則之支配，審酌刑法第57條所列各款應行注
    意事項及一切情狀為之，使輕重得宜，罰當其罪，以符合法
    律授權之目的，此即所謂自由裁量權之內部界限（參照最高
    法院96年度台上字第7664號判決意旨）。查被告服務於交通
    部公路總局工程處近30年，考績多為甲等，亦已屆齡因此案
    而辦理退休，且被告為家庭惟一經濟來源，配偶子女均賴其
    扶養，有戶籍謄本在卷可憑，倘逕予量處不得易科罰金之有
    期徒刑，被告勢必入監服刑，全家生活亦將陷入困境。乃原
    判決就上開被告之生活狀況，未加審酌，量處被告有期徒刑
    7月，容有未洽。被告上訴意旨認原判決量刑過重，指摘原
    判決不當，為有理由，自應由本院將原判決撤銷改判，期臻
    妥適。爰審酌被告前已因2次酒後駕車公共危險之案件，分
    別經原審判處罰金、有期徒刑確定，有台灣高等法院被告前
    案紀錄表一紙在卷可稽，竟不知悔改，於前案執行完畢後不
    到半年間復犯本罪，再度酒後駕車，嚴重漠視法律公權力以
    及公眾道路通行之安全，惟念其於本院審理時已誓言內心惶
    恐，此後不會再犯，堪信被告經此教訓，應知警惕諒無再犯
    之虞。且念被告服務於交通部公路總局，考績多為甲等，因
    此案而辦理退休，為家庭惟一經濟來源，配偶子女均賴其扶
    養，有戶籍謄本在卷可憑，倘逕予量處不得易科罰金之有期
    徒刑，被告勢必入監服刑，全家生活亦將陷入困境及檢察官
    原聲請本件逕以簡易判決處刑等一切情狀，量處被告有期徒
    刑6月，並諭知易科罰金之折算標準，以資懲儆。
四、據上論斷，應依刑事訴訟法第369條第1項前段、第364條、
    第299條第1項前段、第273條之1第1項、刑法第185條之3、
    第47條第1項、第41條第1項、刑法施行法第1條之1第1項，
    判決如主文。
本案經檢察官羅清溪到庭執行職務。
中    華    民    國    97    年    9     月    30    日
                  刑事第四庭    審判長法  官  吳志誠
                                      法  官  陳珍如
                                      法  官  羅心芳
以上正本證明與原本無異。
不得上訴。
                                      書記官  蔡振豐
中    華    民    國    97    年    10    月    2     日
附錄本案所犯法條全文
中華民國刑法第185條之3
服用毒品、麻醉藥品、酒類或其他相類之物，不能安全駕駛動力
交通工具而駕駛者，處1年以下有期徒刑、拘役或科或併科15萬
元以下罰金。


司法院資訊處製作；財團法人民間司法改革基金會備份。
